Inventaris van het archief van het Ministerie van Economische Zaken: Directoraat-Generaal voor Industrie en Handel, 1966-1969
Nationaal Archief, Den Haag
Subsectie 1 nummering 1 t/m 7.970
Directie Prijzen IH/DP
Directie Ordeningszaken IH/DO
Subsectie 2 nummering 15.001 t/m 22.026
Directie Handel IH/DH, met uitzondering van:
* de Afdeling Groothandel
* de Afdeling Industriële Export.
Directie Industriële Projecten en Bedrijfstakken IH/PB, met uitzondering van:
* de Afdeling Diverse Bedrijfstakken
* de Afdeling Metalen Eindproducten.
Directie Research en Structuur IH/RS.
Stafafdeling Administratieve Zaken en Interne Controle IH/AZ.
Subsectie 3 nummering 25.001 t/m 27.699
Directie Regionale Industriële Zaken IH/RI.
Directie handel IH/DH, voor wat betreft:
* de Afdeling Groothandel IH/DH/grh
* de Afdeling Industriële Export IH/DH/IE.
Directie Industriële Projecten en Bedrijfstakken IH/PB, voor wat betreft:
* de Afdeling Diverse Bedrijfstakken IH/PB/DB
* de Afdeling Metalen Eindproducten IH/PB/ME.
De indeling der subsecties bleef voor 1967 en 1968 ongewijzigd, t.w.:
1967 had men de volgende nummers 1 t/m 28.130, gesplitst in:
Subsectie 1: nummering 1 t/m 5.320
Subsectie 2: nummering 15.001 t/m 21.530
Subsectie 3: nummering 25.001 t/m 28.130
1968 had men de volgende nummers 1 t/m 30.210, gesplitst in:
Subsectie 1 nummering 1 t/m 4.440
Subsectie 2 nummering 18.001 t/m 21.033
Subsectie 3 nummering 25.001 t/m 30.210
1969 had men de volgende nummers 1 t/m 37.945, gesplitst in 7 subsecties, t.w.:
Subsectie; Naam; Nummering
Hoofdafdeling Prijzen, Nummering 1 t/m 12.130
Directie Handel; stafafdeling Algemene Zaken en Interne Controle Nummering 15.001 t/m 15.811
Directie Industriële Research en Structuur Nummering 20.001 t/m 22.474
Directie Industriële Projecten en Bedrijfstakken: Nummering 25.001 t/m 26.473
Afdeling Metalen Eindproducten
Afdeling Non-ferro Metalen
Afdeling Chemie en Farmacie
Afdeling IJzer en Staal
Afdeling Textiel
Afdeling Diverse Bedrijfstakken Nummering 27.001 t/m 27.546
Hoofdafdeling Industriële Projecten Nummering 30.001 t/m 32.489
Directie Regionale Industriële Zaken Nummering 35.001 t/m 37.945
De nummers vanaf 13.001 t/m 15.000 die voor de Hoofdafdeling Economische Mededinging zijn gereserveerd, lijken niet voor inventarisatie in aanmerking te komen aangezien deze bescheiden nog steeds actueel zijn en regelmatig geraadpleegd worden.
INSCHRIJVING WERKARCHIEF
Brievenboeken
Hierin zijn de ingekomen brieven ingeschreven.
De brieven werden eerst bij het Bureau Post- en Archiefzaken geregistreerd en daarna doorgestuurd naar het desbetreffende organisatieonderdeel. Bij het Directoraat-Generaal voor Industrie en Handel werden de stukken centraal bij de secretaresse van de directeur-generaal ingeschreven en daarna doorgestuurd naar de behandelende ambtenaren. Voor deze inschrijving werd het correspondentienummer van het Bureau PAZ gebruikt.
In het brievenboek werden de volgende gegevens vermeld:
datum van inschrijving door PAZ
correspondentienummer
datum van ontvangst bij DG-I en H
naam en woonplaats afzender
onderwerp
naam behandelende ambtenaar
eventueel medeparaaf
Er zijn in totaal een 15-tal briefboeken aangetroffen in de periode 1966-1969:
1-01-1966 t/m 17-03-1966
18-03-1966 " 20-07-1966
21-07-1966 " 24-11-1966
25-11-1966 " 15-02-1967
16-02-1967 " 15-05-1967
16-05-1967 " 17-08-1967
18-08-1967 " 26-11-1967
27-11-1967 t/m 21-02-1968
22-02-1968 " 14-05-1968
15-05-1968 " 2-09-1968
3-09-1968 " 15-11-1968
18-11-1968 " 16-02-1969
17-02-1969 " 26-05-1969
27-05-1969 " 5-09-1969
8-09-1969 " 13-11-1969
Aanwijzingen voor de gebruiker
Openbaarheidsbeperkingen
Volledig openbaar.
Materiële beperkingen
Aanvraaginstructie
Openbare archiefstukken kunnen online worden aangevraagd en gereserveerd. U kunt dit ook via de terminals in de studiezaal van het Nationaal Archief doen. Om te kunnen reserveren dient u de volgende stappen te volgen:
U maakt een profiel aan op www.gahetna.nl, en logt vervolgens in
Via de archiefinventaris (alleen de beschrijvingen met rode nummers) selecteert u het gewenste archiefstuk door op de knop 'Reserveren' te klikken
In het volgende scherm geeft u aan op welke dag u het archiefstuk wilt inzien
Indien u zich bevindt in de studiezaal en een tafelnummer heeft ontvangen kunt u dit nummer vermelden. Als u geen tafelnummer heeft kunt u tafelnummer 777 laten staan
Vervolgens bevestigt u uw reservering door deze te versturen.
Verwant materiaal
Beschikbaarheid van kopieën
Verwante archieven
Als gevolg van de versnippering van de archieven van het Ministerie van Economische Zaken zijn de dossiers betreffende de industrialisatie uit de periode 1945-1969 in vier verschillende archiefblokken terecht gekomen. Daarom is het aan te raden om voor volledige informatie over de industrialisatie naast deze toegang ook de volgende toegangen eventueel te raad-plegen:
- Inventaris van het centraal archief van het Ministerie van Economische Zaken (1906) 1944- 1965 (1975), toegangsnummer 2.06.087.
- Inventaris van het Directoraat-Generaal voor de Industrialisatie en Energievoorziening en taakvoorgangers van het Ministerie van Economische Zaken (1944-) 1958-1965 (-1970), toegangsnummer 2.06.100.
- Inventaris van het Directoraat-Generaal voor Industrie en Handel van het Ministerie van Economische Zaken (1956-) 1965 (-1967), toegangsnummer 2.06.108.
Bijlagen
Lijst van classificatienummers met verwijzing naar inventarisnummers
Classificatienummer Inventarisnummer
x.07.353.4 1- 54
x.07.551.5IH 55- 74
-1.712.2 75- 93
-1.713.1 94
-1.713.2 95-100
-1.773 101-102
-1.777.51 103
-1.777.6 104-107
-1.778.31 108
-1.778.5 109-112
-1.783 113
-1.783.1 114-116
-1.811.111 117-119
-1.812.5 120
-1.813.1 121
-1.824.101.12 122-125
-1.824.101.123 126-135
-1.824.102.1 136-164
-1.824.102.2 165-167
-1.824.102.233 168-393
-1.824.102.235 394-399
-1.824.102.237 400-404
-1.824.103 405-432
-1.824.104.1 433-434
-1.824.104.2 435-437
-1.824.104.3 438-445
-1.824.111 446-447
-1.824.2 448-453
-1.824.4 454-455
-1.824.51 456-461
-1.824.511 462-464
-1.824.515.91 465
-1.824.517.421 466-467
-1.824.518.2 468-470
-1.824.52 471-472
-1.824.525 473-478
-1.824.526 479-480
-1.825.7 481-482
-1.826.352 483-581
-1.826.36 582-590
-1.826.393 591-623
-1.826.398.32 624-776
-1.826.398.8 777-786
-1.826.44 787-793
-1.831.71 794-811
-1.836 812-844
-1.836.2 845
-1.838.17 846
-1.851 847-850
-1.851.7 851-855
-1.852 856
-1.854.2 857-859
-1.854.3 860
-1.865.122.24 861
-1.883.12ECE 862-876
-1.883.17BEN 877-917
-1.883.17EEG 918-945
-1.883.17EGKS 946-965
-1.883.222 966-970
-1.883.232 971
-1.883.232.3 972-974
-1.883.232.5 975-986
Lijst van aangetroffen afkortingen
Directeur-Generaal voor Industrie en Handel IH/DG
Plv. Directeur-Generaal voor Industrie en Handel IH/plv.DG
Stafafdeling Administratieve Zaken en Interne Controle IH/AZ
Directeur Industrie IH/DI
Plv. directeur Industrie IH/DI/ plv.
Hoofdafdeling Metalen Chemie IH/DI/MC
Afdeling Metalen Eindproducten IH/DI/ME
Afdeling Non-ferro Metalen IH/DI/NF
Afdeling Chemie en Farmacie IH/DI/Che
Afdeling IJzer en Staal IH/DI/IJst.
Coördinator Industriële Projecten IH/DI/Prof.
Hoofdafdeling Textiel en Overige Bedrijfstakken IH/DI/TO
Afdeling Textiel IH/DI/Tex.
Afdeling Diverse Bedrijfstakken IH/DI/DB
Hoofdafdeling Industriële Ontwikkeling IH/DI/IO
Hoofdafdeling Productiviteitsbevordering IH/DI/P
Directeur Handel IH/DH
Plv. directeur Handel IH/DH plv.
Hoofdafdeling Handelsverkeer IH/DH/HV
Afdeling Groothandel en Industriële Exportbevordering IH/DH/Grh.
Afdeling Handel I IH/DG/H I
Afdeling Handel II IH/DH/H II
Hoofdafdeling Industriële Integratie en Tariefzaken IH/DH/IIT
Afdeling Industriële Integratiezaken IH/DH/Int.
Afdeling Industriële Tariefzaken IH/DH/IT
Afdeling Industriële OESO- en Beneluxzaken IH/DH/Ben.
Directeur Regionale Industriële Zaken IH/RI
Plv. directeur Regionale Industriële Zaken IH/RI plv.
Afdeling Algemene Regionale Zaken IH/RI/ARZ
Afdeling Onderzoek en Planologie IH/RI/OP
Afdeling Financiële Zaken IH/RI/FZ
Directeur Industriepolitiek IH/IP
Plv. directeur Industriepolitiek IH/IP plv.
Afdeling Algemene Industriële en Fiscale Zaken IH/IP/AF
Afdeling Industriële Economische Analyse IH/IP/EA
Afdeling Industrialisatiepolitiek IH/IP/Ind.
Afdeling Industriële Statistische Analyse IH/IP/Stat.
Directeur Ordeningsvraagstukken IH/DO
Afdeling Consumentenzaken IH/DO
Hoofdafdeling Algemene en Internationale Ordeningszaken IH/DO/AI
Afdeling Internationale ordeningszaken IH/DO/IO
Afdeling Algemene Ordeningszaken IH/DO/AO
Hoofdafdeling Economische Mededinging IH/DO/EM
Sector Afdeling I IH/DO/EM I
Sector Afdeling II IH/DO/EM II
Sector Afdeling III IH/DO/EM III
Sector Afdeling IV IH/DO/EM IV
Directeur Prijzen IH/DP
Plv. directeur Prijzen IH/DP plv.
Afdeling Juridische Zaken, Vestiging en Vervoer IH/DP/JVV
Hoofdafdeling Agrarische Internationale Zaken en Prijzen IH/DP/AGR
Afdeling Agrarische Prijzen I IH/DP/AGR I
Afdeling Agrarische Prijzen II IH/DP/AGR II
Afdeling Agrarische Prijzen III IH/DP/AGR III
Hoofdafdeling Prijzen en Industrie en Handel IH/DP/PR
Afd. Prijzen I IH/DP/PR I
Afd. Prijzen II IH/DP/PR II
Afd. Prijzen III IH/DP/PR III
Afd. Prijzen IV IH/DP/PR IV
Beschrijving van de series en archiefbestanddelen
- STUKKEN VAN ALGEMENE AARD, A.
  - Agenda's van het Directoraat-Generaal voor Industrie en Handel, vervaardigd door de Onderafdeling Post- en Archiefzaken., 1966-1969; 1-28, 987; 29 delen
    1966 Subsectie 1
    - Nr. 1 - 3.000, 1
    - Nr. 3.001 - 6.000, 2
    - Nr. 6.001 - 7.970, 3
      1966 Subsectie 2
    - Nr. 15.001 - 18.000, 4
    - Nr. 18.001 - 20.000, 5
    - Nr. 20.001 - 22.026, 6
      1966 Subsectie 3
    - Nr. 25.001 - 27.699, 7
      1967 Subsectie 1
    - Nr. 1 - 2.000, 8
    - Nr. 2.001 - 5.320, 9
      1967 Subsectie 2
    - Nr. 15.001 - 18.000, 10
    - Nr. 18.001 - 21.530, 11
      1967 Subsectie 3
    - Nr. 25.001 - 28.130, 12
      1968 Subsectie 1
    - Nr. 1 - 2.220, 13
    - Nr. 2.221 - 4.440, 14
      1968 Subsectie 2
    - Nr. 15.001 - 18.000, 15
    - Nr. 18.001 - 21.033, 16
      1968 Subsectie 3
    - Nr. 25.001 - 30.210, 17
      1969 Subsectie 1
    - Nr. 1 - 3.000, 18
    - Nr. 3.001 - 6.000, 19
    - Nr. 6.001 - 9.000, 20
    - Nr. 9.001 - 12.130, 21
      1969 Subsectie 2
    - Nr. 15.001 - 15.811, 22
      1969 Subsectie 3
    - Nr. 20.001 - 21.950, 23
    - Nr. 21.951 - 22.474, 24
      1969 Subsectie 4
    - Nr. 25.001 - 26.473, 25
      1969 Subsectie 5
    - Nr. 27.001 - 27.546, 26
      1969 Subsectie 6
    - Nr. 30.001 - 32.489, 27
      1969 Subsectie 7
    - Nr. 35.001 - 37.945, 28
    - RPD 69/1 - 69/794, 987
  - Klapper op de ingekomen brieven van de Hoofdafdeling Prijzen, Industrie en Handel., 1966; 29; 1 kaartenbak
  - Klapper op de ingekomen brieven van de Directie Prijzen., 1966; 30-33; 1 kaartenbak
    - A t/m E, 30
    - F t/m L, 31
    - M t/m Q, 32
    - R t/m Z, 33
  - Klapper op de ingekomen brieven van de overige afdelingen van het Directoraat-Generaal voor Industrie en Handel., 1966; 34-36; 1 kaartenbak
    - A t/m H, 34
    - J t/m Q, 35
    - R t/m Z, 36
  - Klapper op de uitgaande brieven van de Directie Prijzen., 1966-1968; 37-38; 1 kaartenbak
    - A t/m M, 1966, 37
    - N 1966 t/m Z, 1968, 38
  - Klapper op de uitgaande brieven van de overige afdelingen van het Directoraat-Generaal voor Industrie en Handel., 1966-1969; 39; 1 kaartenbak
  - Agenda's van de Directeur-Generaal voor Industrie en Handel, vervaardigd door het directoraat-generaal zelf., 1966-1969; 40-54; 15 delen
    - 1966 jan. 01 - 1966 mrt. 17, 40
    - 1966 mrt. 18 - 1966 juli 20, 41
    - 1966 juli 21 - 1966 nov. 24, 42
    - 1966 nov. 25 - 1967 feb. 15, 43
    - 1967 feb. 16 - 1967 mei 15, 44
    - 1967 mei 16 - 1967 aug. 17, 45
    - 1967 aug. 18 - 1967 nov. 26, 46
    - 1967 nov. 27 - 1968 feb. 21, 47
    - 1968 feb. 22 - 1968 mei 14, 48
    - 1968 mei 15 - 1968 sep. 02, 49
    - 1968 sep. 03 - 1968 nov. 15, 50
    - 1968 nov. 18 - 1969 feb. 16, 51
    - 1969 feb. 17 - 1969 mei 26, 52
    - 1969 mei 27 - 1969 sep. 05, 53
    - 1969 sep. 08 - 1969 nov. 12, 54
  - Verslagen van de stafbesprekingen onder leiding van de minister., 1966-1968; 55-57; 3 omslagen
    - 1966, 55
    - 1967, 56
    - 1968, 57
  - Verslagen van de stafbesprekingen onder leiding van de (plv.) Directeur-Generaal voor Industrie en Handel., 1966-1969; 58-60; 3 omslagen
    - 1966-1967, 58
    - 1968, 59
    - 1969, 60
  - Verslagen van de stafbesprekingen van de Directie Industrie., 1966-1967; 61; 1 omslag
  - Verslagen van de stafbesprekingen van de Directie Industriële Projecten en Bedrijfstakken., 1969; 62; 1 omslag
  - Verslagen van de stafbesprekingen van de Directie Handel., 1966-1969; 64-67; 4 omslagen
    - 1966, 64
    - 1967, 65
    - 1968, 66
    - 1969, 67
  - Verslagen van de stafbesprekingen van de Directie Industriële Research en Structuur., 1969; 68; 1 omslag
  - Verslagen van de stafbesprekingen van de Directie Prijzen en Mededinging., 1968-1969; 69; 1 omslag
  - Verslagen van de stafbesprekingen van de Afdeling Consumentenzaken., 1969; 70; 1 omslag
  - Verslagen van de directievergaderingen van de Directie Regionale Industriële Zaken., 1969; 63; 1 omslag
  - Nota's betreffende adviezen aan de minister van Economische Zaken ter afhandeling van ministerraadstukken, uitgebracht door het Directoraat-Generaal voor Industrie en Handel., 1966-1969; 71-74; 4 omslagen
    Klapper van onderwerpen voorkomend in de ministerraadstukken (inv.nrs. 71-74)
    A
    Accijnzen
    Afcent
    Agrarische producten
    Akkerbouwproducten
    Algemene Burgerlijke Pensioenwet
    Arbeidsvergunningen
    Arbeidswet
    B
    Bedrijfschappen
    Belasting
    Belastingdienst
    Bevoegdhedenbesluit
    Binnenlandse handel
    Botermerkenbesluit
    Bouwnijverheid
    Buitenlandse handel
    C
    Caissonwet 1905
    Collectieve arbeidsovereenkomsten
    Conferenties
    D
    Defensie Computer Centrum
    Dollard-Commissie
    Douane
    Douanetarieven
    Drinkwatervoorziening
    F
    Faculteiten
    G
    Geldschieterwet
    Geluidshinder
    Geneesmiddelenbesluit
    Girobesluit
    Goederenverkeer
    Grenswijzigingen
    H
    Huisvesting
    I
    Instellingsbesluit
    Investeringen
    Invoer
    L
    Landbouwkwaliteitswet
    Landverhuizingwet
    Leerplichtwet
    Legalisatie
    Legeswet 1879
    Liftenbesluit
    Loonpolitiek
    Luchtverontreiniging
    M
    Meelbesluit
    Menselijk bloed
    Meststoffenbesluit
    Migratie
    Motorrijtuigenbelasting
    N
    Naamloze Vennootschappen
    Nieuwbouw
    Noord Atlantische Verdrag Organisatie
    O
    Omroepbijdrage
    Omroepwet
    Onderwijs
    Onroerend goed
    Onteigening
    Overheidstarieven
    P
    Pensioenen
    Pers
    Productschappen
    Prijsontwikkeling
    Prijspolitiek
    R
    Raad van de Waterstaat
    Radioberichtgeving
    Radiobesluit
    Reclame
    Rijkscentrale voor de Mechanische Administratie
    Rijksstudietoelagen
    S
    Schadeverzekeringsbedrijf
    Sluitingen
    Slijpmachinebesluit
    Sociaal Economische Raad
    Stakingen
    Stoomwezen
    Strafzaken
    U
    Uitkeringen
    Uitvoer
    Univac-computer
    V
    Vakantiespreiding
    Veiligheidsvoorschriften
    Verkeer
    Verontreiniging
    Vervoer
    W
    Waterstaatswet 1900
    Werkloosheid
    Wetenschappelijk onderwijs
    Wetenschapsbeleid
    Woningwet
    Woonruimtewet 1947
    Z
    Zuiderzeerad
    Zuivelproducten
    - 1966, 71
    - 1967, 72
    - 1968, 73
    - 1969, 74
- STUKKEN BETREFFENDE BIJZONDERE ONDERWERPEN, B.
  - OPENBARE WERKEN. OVERHEIDSINKOMSTEN, B.1
    - Openbare werken, B.1.1
      - Aanbestedingen door de overheid, B.1.1.1
        - Stukken betreffende ontwerp EEG-richtlijnen op het gebied van de overheidsaanbestedingen en -aankopen., 1960-1969; 75-83; 7 pakken en 2 omslagen
          - 1960 - 1965 mei, 75
          - 1965 juni - 1965 okt., 76; omslag
          - 1965 nov. - 1966 juni, 77
          - 1966 juli - 1966 dec., 78
          - 1967 jan. - 1967 mrt., 79; omslag
          - 1967 apr., 80
          - 1967 mei - 1967 juni, 81
          - 1967 juli - 1967 dec., 82
          - 1968 jan. - 1969 dec., 83
        - Dossier inzake een advies van de landsadvocaat omtrent de vraag of de verplichting tot het kiezen van domicilie in Nederland door een niet in Nederland gevestigde inschrijver voor een aannemings- of leverantieovereenkomst in EEG-verband al dan niet als discriminatoir moet worden beschouwd., 1966-1967; 84; 1 omslag
        - Stukken betreffende kartelconferenties van regeringsdeskundigen van de lidstaten van de EEG inzake openbare aanbestedingen., 1965-1967; 85; 1 omslag
        - Dossier inzake de liberalisatie van overheidsaanbestedingen van goederen in het kader van de Europese Economische Gemeenschap., 1966-1968; 86; 1 pak
          Zie ook inventaris 2.06.087, Centraal archief van het Ministerie van Economische Zaken, (1906) 1944-1965 (1975).
        - Dossier inzake de liberalisatie van overheidsaanbestedingen van werken in het kader van de Europese Economische Gemeenschap., 1965-1968; 87-90; 3 pakken en 1 omslag
          - 1965, 87
          - 1966, 88
          - 1967, 89
          - 1968, 90; 1 omslag
        - Stukken betreffende overheidsbestellingen bij Nederlandse bedrijven d.m.v. openbare aanbestedingen., 1968-1969; 91; 1 omslag
        - Stukken betreffende de adviezen van de Commissie van Advies inzake uitsluitingen van leveranciers van goederen of van aannemers van werken, die zich in betrekking met de Staat der Nederlanden aan zakelijk onoorbare handelingen hebben schuldig gemaakt., 1963-1969; 92; 1 omslag
        - Stukken betreffende de opheffing van uitsluitingen van overheidsopdrachten aan NV Starlift., 1963-1969; 93; 1 omslag
    - Overheidsinkomsten. Belastingen, B.1.2
      - Directe belastingen, B.1.2.1
        - Stukken betreffende de voorkoming van dubbele belasting m.b.t. dividenden en royalty's van in Nederland werkzame buitenlanders., 1965-1969; 94; 1 omslag
      - Indirecte belastingen, B.1.2.2
        - Dossier inzake de restitutie van de omzetbelasting op geneesmiddelen., 1964, 1967; 95; 1 omslag
        - Dossier inzake de wijziging van de omzetbelasting bij invoer op de door de NV De Groot te verwerken grondstoffen., 1966-1967; 96; 1 omslag
        - Stukken betreffende de overgang van de omzetbelasting op de belasting op de toegevoegde waarde., 1966-1969; 97-98; 2 omslagen
          - 1966-1967, 97
          - 1968-1969, 98
        - Dossier inzake de beantwoording van de vraag gesteld door het lid der Tweede Kamer, de heer Janssen over de handhaving van de geldmarges bij de invoering van de belasting toegevoegde waarde (BTW)., 1968; 99; 1 omslag
        - Dossier inzake het vaststellen van een BTW-tarief op geneesmiddelen., 1968-1969; 100; 1 omslag
  - GEZONDHEID, B.2
    - Toezicht op producten, B.2.1
      - Stukken betreffende de behandeling van het ontwerp Verpakkingen- en Gebruiksartikelenbesluit (Warenwet) houdende voorschriften betreffende het verbruik als verpakkingsmateriaal van papier en karton waarin oud papier is verwerkt., 1969; 101; 1 omslag
      - Dossier inzake de vaststelling van de taak van de Commissie Uitvoeringsregelingen Warenwet, 1968; 102; 1 omslag
    - Milieuhygiëne, B.2.2
      - Schade en gevaarlijke inrichtingen, B.2.2.1
        - Dossier inzake de beantwoording van de vraag gesteld door het lid der Tweede Kamer, de heer Joekes met betrekking tot de toepassing van de Hinderwet in verband met de vestiging van Van Doorne's Automobielfabriek NV te Born., 1967; 103; 1 omslag
    - Tegengaan van verontreiniging van lucht, bodem en water, B.2.3
      - Stukken betreffende de bescherming van de kwaliteit van de lucht, de bodem en het water., 1966-1967; 104; 1 omslag
      - Dossier inzake de behandeling van het ontwerp van wet verontreiniging oppervlaktewateren., 1965-1969; 105; 1 pak
      - Dossier inzake lozingsproblemen koelwater Delfts industrie., 1959-1968; 106; 1 omslag
      - Stukken betreffende de overige onderwerpen inzake afvalwaterverontreiniging Ruimtelijke Ordening., 1963-1969; 107; 1 omslag
        Zie hoofdstuk B.5.1.2 Industrialisatie en ruimtelijke ordening.
    - Andere bemoeiingen betreffende de volksgezondheid, B.2.4
      - Drinkwaterkwaliteit, B.2.4.1
        - Stukken betreffende de overige onderwerpen van drinkwatervoorzieningen in Nederland., 1968-1969; 108; 1 omslag
      - Volkshuisvesting. Wonen. Woningen, B.2.4.2
        - Dossier inzake de toewijzing van de bouw van woningen ten behoeve van de industriële ontwikkeling te Cuyk., 1964-1968; 109; 1 omslag
        - Dossier inzake de toewijzing van de bouw van 75 gesubsidieerde huurwoningen te Etten-Leur., 1965-1966; 110; 1 omslag
        - Dossier inzake de toewijzing van extra contingent woningwetwoningen ten behoeve van de ontwikkelingskernen., 1966-1968; 111; 1 omslag
        - Stukken betreffende de rijksgoedkeuring voor nieuwbouw, verbouw, herstel en uitbreiding van bouwwerken., 1966-1967; 112; 1 omslag
  - VEILIGHEID, B.3
    - Ontploffing en ontbranding, B.3.1
      - Dossier inzake de beantwoording van de vraag gesteld door het lid der Tweede Kamer, de heer Oele inzake het aantal branden en de daarmede verbonden schade in ons land., 1969; 113; 1 omslag
      - Dossier inzake de beantwoording van de vraag gesteld door het lid der Tweede Kamer, de heer Voogd inzake het lossen en vervoeren van gevaarlijke stoffen., 1967; 114; 1 omslag
      - Dossier inzake de samenstelling van de ambtelijke commissie in verband met inwerkingtreding van de wet op het transport van gevaarlijke stoffen., 1968; 115; 1 omslag
      - Dossier inzake de beantwoording van de vraag gesteld door het lid der Tweede Kamer, de heer Rietkerk over de verbranding van chemische afvalstoffen., 1969; 116; 1 omslag
  - VERKEER EN VERVOER, B.4
    - Wegverkeer, B.4.1
      - Dossier inzake de aanleg van een verbindingsweg over het terrein van de Nederlandse Kabelfabrieken in Delft., 1968; 117; 1 omslag
      - Dossier inzake de beantwoording van de vraag gesteld door het lid der Tweede Kamer, de heer Engelbertink inzake de versnelde aanleg van de wegverbinding Holten Borne., 1968-1969; 118; 1 omslag
      - Dossier inzake het verkeersonderzoek in het IJmondgebied in verband met de overbelasting van de Velsertunnel door het woon-werkverkeer., 1965-1969; 119; 1 omslag
    - Railverkeer, B.4.2
      - Dossier inzake de exploitatie van de spoorweg Hoorn-Medemblik., 1966-1969; 120; 1 omslag
    - Scheepvaart, B.4.3
      - Dossier inzake de beantwoording van de vraag gesteld door het lid der Tweede Kamer, de heer Voogd over het brengen van Nederlandse schepen onder buitenlandse vlag., 1967; 121; 1 omslag
  - ECONOMISCHE AANGELEGENHEDEN, B.5
    Zie voor Normalisatie de inventarisnummers 438 - 444.
    - Industrie, B.5.1
      - Onderzoekinstellingen, B.5.1.1
        - Stukken betreffende subsidieverlening aan het Nederlandsch Scheepsbouwkundig Proefstation., 1967-1969; 122; 1 omslag
        - Stukken betreffende de wijziging van de statuten van de Stichting Nederlands Instituut voor Lastechniek voorheen de Stichting Centrum voor Lastechniek., 1965-1966; 123; 1 omslag
        - Stukken betreffende het Nederlands Instituut voor Toegepast Huishoudkundig Onderzoek te Wageningen., 1966-1969; 124-125; 2 omslagen
          - De bestuurssamenstelling, 1966, 1969, 124
          - De financiering, 1967 - 1969, 125
        - Dossier inzake het TNO-onderzoek naar de ontwikkeling in Nederland op het gebied van de brandstofcel ten behoeve van energieopwekking., 1966; 126; 1 omslag
        - Dossiers inzake de financiering van de oprichting en verbouwing van diverse TNO instituten en TNO complexen., 1964-1969; 127-129; 3 omslagen
          - Instituut Internationaal Coöperatief Speurwerk, 1964 - 1969, 127
          - Instituut Werktuigkundige Constructies, 1967, 128
          - Complex Zuidpolder Delft, 1966 - 1969, 129